【裁判字號】    95,裁,2322
【裁判日期】    951019
【裁判案由】    任用
【裁判全文】
最  高  行  政  法  院  裁  定
                                     95年度裁字第02322號
上  訴  人  乙○○
被 上訴 人  銓敘部
代  表  人  甲○○
上列當事人間因任用事件，上訴人對於中華民國94年3月10日臺
北高等行政法院93年度訴字第24號判決，提起上訴，本院裁定如
下：
    主  文
上訴駁回。
上訴審訴訟費用由上訴人負擔。
    理  由
一、按對於高等行政法院判決上訴，非以其違背法令為理由，不
    得為之，行政訴訟法第242條定有明文。是對於高等行政法
    院判決上訴，若未具體說明原判決違背何項法令、不適用或
    如何適用不當之具體情事，即非主張原判決違背法令以為上
    訴理由，其上訴不應准許。
二、查本件上訴意旨略以：上訴人於民國86年6月18日初任台北
    市土地重劃大隊薦任第7職等本俸1級415俸點在案。上訴人
    87年11月17日再任前台灣省政府交通處公路局第一區工程處
    工務員，當時該處依據銓敘部87年6月8日台審四字第16313
    81號函修訂之交通事業人員敘級規定，以交通事業人員任用
    ，高考二級考試及格自第27級350薪點起敘，歷至88年年終
    考成晉敘高級技術員26級360薪點，上訴人89年4月1日商調
    至監察院擔任調查員，92年1月31日升任監察院調查專員，
    取得薦任第8職等後，被上訴人以上訴人89年年終考績係以
    交通事業人員高級技術員26級與一般行政機關薦任第7職等
    併資辦理考績，不得併計取得高一職等升等任用資格，而以
    92年7月7日部銓二字第092226125號函，銓敘審定准予審理
    ，核敘薦任第7職等本俸5級475俸點。被上訴人依提敘俸級
    對照表認為交通事業機構高級技術員26級360薪點係相當行
    政機關薦任第6職等，嚴重損害上訴人權益，違反公務人員
    保障法第15條、第16條及公務人員俸給法第16條對於職等、
    俸級屬於法律保留範圍之保障。且上訴人87年11月17日至89
    年4月1日任用於交通部公路總局，均未被告知交通事業人員
    高級技術員級第26級、第27級，相當於薦任第6職等之任用
    情事。89年1月15日修正施行之公務人員俸給法施行細則第
    15條之1第2項規定，公務人員曾任年資採計提敘俸級認定要
    點，由銓敘部訂之，是該部邀集相關單位研商後，訂定發佈
    「公務人員曾任年資採計提敘薪級認定要點」做相關細節部
    分之規範，而其中「職等相當」部分，係以公務人員曾任年
    資與現所銓敘審定之職等相當為準，其對照則訂定「各類人
    員與行政機關公務人員職等相當年資採計提敘俸級對照表」
    以資因應，而其中高級技術員級第26級360薪點相當於薦任
    第6職等，即明顯不合理。又對照表附則依規定：「本表係
    根據本辦法第三條規定訂定，僅作為採計年資提敘俸級之用
    ，不作為認定任用資格及列等支薪與人員調任之依據」，惟
    被上訴人辦理「俸級提敘」部分，於89年依據上開對照表審
    定上訴人88年1月至12月之高級技術員級第27級350薪點之年
    資相當薦任第7職等而予以提敘；但被上訴人92年辦理考績
    升等部分，依據提敘俸級對照表認為上訴人89年1月至3月交
    通事業機構高級技術員26級360薪點係相當行政機關薦任第6
    職等，不符同一職等「考績升等」之要件，顯然相互矛盾，
    前後不一，有違禁反言原則。又上訴人應85年高考二級考試
    及格，依公務人員任用法第13條第1項規定，即取得薦任第7
    職等任用資格；且依公務人員俸給法第6條第1項規定，初任
    薦任職務時，敘薦任第7職等本俸1級；且依92年5月28日增
    訂之交通事業人員任用條例第11之1條規定，自高級技術員
    第27級350薪點起敘。又上訴人以交通事業人員任用，高考
    二級考試及格自第27級350薪點起敘，依法有據，並非被上
    訴人指陳「無相當職等職務可資任用時，亦得先以薦任第6
    職等任用及敘俸」之情事。是應國家公務人員考試及格者，
    其分發任用及起敘，依據上揭相關法規，上訴人88年為交通
    事業人員高員級27級相當薦任第7職等，以符公平正義。綜
    上，爰請廢棄原判決，並撤銷復審決定及原處分等語。經核
    上訴論旨，旨在述說原處分不當之理由，惟對原判決究竟有
    何違背法令之事由，並未具體指明。參照首揭規定，其上訴
    難認為合法，應予駁回。
三、依行政訴訟法第249條第1項前段、第104條、民事訴訟法第
    95條、第78條，裁定如主文。
中    華    民    國    95    年    10    月    19    日
                  第三庭審判長法  官  趙  永  康
                              法  官  林  茂  權
                              法  官  鄭  忠  仁
                              法  官  黃  淑  玲
                              法  官  黃  本  仁
以  上  正  本  證  明  與  原  本  無  異
中    華    民    國    95    年    10    月    19    日
                              書記官  王  福  瀛


司法院資訊處製作；財團法人民間司法改革基金會備份。
